【裁判字號】    89,上訴,1245
【裁判日期】    890531
【裁判案由】    毒品危害防制條例
【裁判全文】
臺灣高等法院刑事判決                  八十九年度上訴字第一二四五號
    上  訴  人
    即  被  告  甲○○
    選任辯護人  蔡明熙
右上訴人，因違反毒品危害防制條例案件，不服臺灣板橋地方法院八十八年度訴字第
九０二號，中華民國八十九年三月三日第一審判決（起訴案號：臺灣板橋地方法院檢
察署八十七年度偵字第二四五五號）提起上訴，本院判決如左：
    主      文
原判決撤銷。
甲○○無罪。
    理      由
一、公訴意旨略以：被告甲○○（所涉施用第二級毒品安非他命罪嫌部分，另為檢察
    官不起訴處分）明知安非他命業經公告為第二級毒品，不得轉讓，意基於概括之
    犯意，自民國八十七年六、七月起至同年十月二十九日止，以其所有之0000
    000000、0000000000、0000000000號行動電話為聯
    絡工具，先後在台北縣板橋市之迪斯耐保齡球館，及同縣土城市○○路之加油站
    ，以每小包安非他命新台幣（下同）三千元至六千元不等之原價，連續六次轉讓
    戊○○，嗣於同年十一月四日中午十二時二十分許，經警在台北縣板橋市○○○
    街一一二巷二七號查獲蕭某，並扣得吸食器一個、吸管三支及含安非他命殘渣之
    玻璃瓶一個，復於八十八年二月九日凌晨零時許，在台北縣板橋市○○路○段五
    二號前，查獲駕駛車號Ｆ九－００六三自小客車行經該處之甲○○，並扣得安非
    他命淨重０．七公克。因認被告有犯毒品危害防制條例第八條第二項之轉讓第二
    級毒品罪嫌云云。
二、公訴意旨認被告有右揭犯行無非以證人戊○○之指證及有扣案之安非他命０．七
    公克為其依據。惟證人之證述，固得採為被告之犯罪證據，但必須無瑕疵可指，
    且又查與事實相符，始得為之。經查上訴人即被告甲○○自檢察官偵訊起以迄本
    院審理時，均矢口否認有販賣或轉讓右揭安非他命予戊○○，並辯稱：伊與戊○
    ○不認識，亦從未見過，他所述之行動電話亦非伊所申請使用，伊於八十七年六
    、七月間係在開貨車送貨，伊於八十八年二月九日駕車被查獲之安非他命０．七
    公克，係伊因開車自己吸食提神之用，並非要販賣等語。
三、經查證人戊○○在警訊、檢察官偵查及原審審理時，雖曾證稱有約被告購買安非
    他命，惟其在警訊時陳稱：伊第一次於八十三年十二月份吸食安非他命最近一次
    於八十七年十月二十九日晚間吸，食吸食之安非他命向甲○○購買，前後共購買
    六、七次，每次均一千元至三千元不等，警方所提供之甲○○口卡片是販售安非
    他命予伊之人，均打行動電話0000000000再約地點，伊朋友有需要安
    非他命時，伊會幫他們向甲○○購買，前後帶朋友向甲○○購買四次，每次六千
    元，每次購買均分得少許安非他命吸食云云（偵查卷第四頁背面、第五頁正面）
    ，於檢察官於八十七年十一月四偵訊時陳稱：向甲○○買六、七次，也帶朋友向
    他買了四次云云（偵查卷第二十六頁背面），於八十七年十一月十八日檢察官再
    偵訊時又陳稱：伊在警訊中所言都實在，安非他命都向甲○○買的，時間從八十
    七年六、七月起到八十七年十月二十九日地點在板橋市狄斯耐保齡球館及土城大
    安路加油站，每次買三千到六千元，都是一小包，伊打行動電話0000000
    000、0000000000、0000000000先和他約定要買安，他
    才約定地點交貨，（提示甲○○照片），甲○○是此人云云（偵查卷第三十四頁
    背面、第三十五頁正面）於八十八年三月九日檢察官於隔離被告偵訊時證人戊○
    ○雖亦陳稱：是甲○○賣安非他命給伊，在八十七年六、七月至八十七年十月二
    十九日，在保齡球館及土城大安路加油站買過云云（偵查卷第七十五頁背面）。
    然證人戊○○於原審審理時結證稱：伊向被告買過安非他命六次，每次價錢三千
    至六千元、三千有四次，其他的是六千，伊與被告沒有很熟，也沒有恩怨：認識
    半年，是朋友說他有在賣，所以才向他買，伊打行動電話0000000000
    找被告，之前是0000000000、0000000000，跟他說要買的
    金額，他再與我約地點，叫別人拿給我，他自己沒有拿給我云云（原審卷第二十
    一頁正面），然查(一)證人戊○○去警訊時陳稱其於八十三年十二月間始至八十七
    年十月二十九日止吸食安非他命，安非他命向被告購買，於偵查中改其於八十七
    年六、七月起至八十七年十月二十九日止向被告購買安非他命其所述購買安非他
    命之時間已先後不合。(二)證人戊○○去警訊時陳稱前後共購買六、七次，每次均
    一千元至三千元不等，另帶朋友向被告購四次，每次六千去偵查中則改稱每次買
    三千元至六千元，於原審則稱購買六次，三千元有四次，其他六千元，其購買之
    價格亦前後不相一致。如被告確有販賣安非他命予戊○○，伊以戊○○對於購買
    之價格、次數時間之陳述會有如此之歧異。況證人戊○○於本院審理時結證稱：
    伊只聽過甲○○這名字但一直沒看過這人，以前伊與同年紀人一起吸安非他命，
    食有人說甲○○也吸食安非他命，才知有甲○○之名字，伊被抓之前一天還有用
    安非他命，到警局警員要伊一定要說出賣安非他命之人，伊才想起同夥以前有說
    過甲○○之名字，精神又恍惚，警員又拿他的照片給伊看，伊又怕被刑求，才說
    賣安非他命給伊之人為被告，因為伊怕說只向被告買一、二次，警員會不相信，
    才說向被告買六、七次，每次均一千元至三千元不等，在檢察官偵查時，伊怕跟
    以前說的不一樣會犯偽證罪，才不敢說實話。有一次與被告一同進到法庭，伊看
    到被告時很緊張，後被告出去法庭，伊就放心，才又說是他，在原審時伊怕跟檢
    察官偵訊時說的不一樣會有刑責，才一直不敢說實話，且開庭時伊均很緊張，才
    說被告叫別人拿給伊，不是被告拿給伊，伊所說之行動電話三支號碼，是賣安非
    他命之人綽號黑豹給仂，並非被告給伊，伊被抓時，承辦警員有要伊打上開三支
    行動電話約販賣安非他命之人出來，但都是語音信箱，無人接，以後警員也沒有
    帶伊找人，伊事實上並未向被告購買安非他命，被告及被告家人均未曾找伊，伊
    知被告被判刑七年四月，良心過不去，才說實話等語（本審卷第三十四頁至第三
    十六頁、第五十頁背面、第五十一頁正面、第五十二頁）證人即承辦是警乙○○
    於本院審理時亦結證稱：甲○○名字是戊○○說出來，伊才去調口卡給其指認等
    語（本審卷第五十一頁背面），是證人戊○○在警訊、原審偵審中所述向被告購
    買安非他命之語益難遽信。
四、次查被告於八十七年二月十一日至八十八年四月二十二日係使用0000000
    000行動電話，有遠傳電信股份有限公司函在卷可稽（原審卷第三十七頁），
    並非證人戊○○所述之上開三支行動電話，而證人戊○○所述之上開三支行動電
    話，其中0000000000於八十七年五月五日至八十八年六月十三日持機
    人為丙○○、0000000000於八十七年九月三十日至八十八年六月十一
    日持機人為丁○○、0000000000於八十七年八月十五日至八十七年十
    月二十四日持機人為詹永福，有遠傳電話股份有限公司及台灣大哥大股份有限公
    司函在卷可按（本審卷第二十二頁、第二十五頁），被告甲○○否認有使用上開
    三支行動電話，亦否認認識上開三持機人，況證人戊○○在本院審理時已陳稱上
    三支行動電話是賣安非他命給伊綽號黑狗給伊之號碼，並非被告甲○○給伊之號
    碼，是難以上開三支行動電話而認被告有出售安非他命予證人戊○○。
五、再查被告被查獲之安非他命０．七公克，係在證人戊○○於八十七年十一月四月
    在警局陳述被告有出售安非他命給伊後之八十八年二月九日，相距已逾三月，證
    人戊○○亦稱：伊在警局陳述被告有出賣安非他命給伊後，警員並未帶伊去查被
    告等語，據此是時被告尚不知有人指稱其出售安非他命，如被告確有出售安非他
    命之行為，衡情在其車上不應僅被查到微量０．七公克，而被告被查到後確曾施
    用安非他命，被裁定觀察、勒戒後經台灣板橋地方法院檢察署檢察官以八十七年
    度偵字第二四五五兀號處分不起訴，有該不起訴處分書在卷可按（偵查卷第七十
    六頁），是被告所辯被查到０．七公克係自己所吸用，堪認屬實，因而亦不能有
    查到０．七公克，即認被告有出售安非他命。
六、綜上所述，被告所辯未出售安非他命或轉讓安非他命予戊○○之語，堪以採信，
    此外又查無其他積極證據，足資證明被告有販賣或轉讓安非他命予戊○○之犯行
    ，自不能以證人戊○○在警訊，原審偵審中有瑕疵之證述，遽令被告之刑責，是
    被告犯罪不能證明，原審未察遽對被告判處販賣第二級毒品罪刑，尚有未合，被
    告上訴意旨執以指原判決不當，為有理由，應由本院將原判決撤銷，爰諭知被告
    無罪。
七、據上論斷，應依刑事訴訟法第三百六十九條第一項前段、第三百六十四條、第三
    百零一條第一項，判決如主文。
中     華     民     國    八十九   年       五       月     三十一     日
                             臺灣高等法院刑事第十四庭
                                 審判長法  官  陳  祐  輔
                                       法  官  陳  國  文
                                       法  官  蔡  國  在
右正本證明與原本無異。
如不服本判決應於收受送達後十日內向本院提出上訴書狀，其未敘述上訴之理由者並
得於提起上訴後十日內向本院補提理由書（均須按他造當事人之人數附繕本）。
                                       書記官  楊  國  明
中     華     民     國    八十九   年       六       月       二 日


司法院資訊處製作；財團法人民間司法改革基金會備份。
